【裁判字號】    90,交聲,830
【裁判日期】    901225
【裁判案由】    違反道路交通管理處罰條例聲明異議
【裁判全文】
臺灣臺北地方法院交通事件裁定                      九十年度交聲字第八三０號
    異議人即
    受處分人  甲○○
右列受處分人因違反道路交通管理處罰條例案件，對於交通部公路局台北區監理所中
華民國九十年八月六日所為之處分（原處分案號：北監五字第裁四０－Ｚ00000
0000號），聲明異議，本院裁定如左：
    主      文
異議駁回。
    理      由
一、按劃設於道路上之黃色實線，為用以指示禁止停車路段之禁止停車線，道路交通
    標誌標線號誌設置規則第一百六十八條第一項、第二項定有明文，又汽車駕駛人
    在設有禁止停車標線之處所停車者，處新台幣（以下同）六百元以上一千二百元
    以下罰鍰，道路交通管理處罰條例第五十六條第一項第四款定有明文。再行為人
    如係駕駛小型車在設有禁止停車標線之處所停車為警舉發，而在舉發通知單上所
    載之應到案日期前聽候裁決，經主管機關調查後仍認定其有違規停車之行為者，
    依違反道路交通管理事件統一裁罰標準及處理細則第四十四條第一項及違反道路
    交通管理事件統一裁罰標準表（以下稱標準表）之規定，需對該違規停車之行為
    人處以九百元之罰鍰。
二、本件受處分人即異議人甲○○於民國九十年七月二十日下午四時十八分許，將其
    所有車號ＨＦ－一五三九號自用小客車，在台北縣中和市○○路上劃設有黃色禁
    止停車實線，表示禁止停車路段之道路上停車，且駕駛人不在現場，而為台北縣
    警察局中和分局交通分隊員警楊政雄當場以拍照之方式採證，除將受處分人所有
    該部汽車實施拖吊外，並以受處分人有違反前揭道路交通管理處罰條例第五十六
    條第一項第四款規定之行為掣單舉發，嗣將舉發通知單送達於受處分人後，受處
    分人於應到案日期前向原處分機關提出申訴，經原處分機關調查結果，仍認受處
    分人有前開違規行為，原處分機關乃依前揭道路交通管理處罰條例第五十六條第
    一項第四款、違反道路交通管理事件統一裁罰標準及處理細則第四十四條第一項
    及標準表之規定，於九十年八月六日裁處異議人罰鍰九百元。
三、訊據受處分人固不否認有於前開時間將其所駕駛之前開車號汽車，在前述地點停
    車，嗣為警實施拖吊之事實，惟矢口否認有任何違反道路交通管理處罰條例規定
    之行為，辯稱：我停車的地方黃線被柏油蓋住了云云，惟查：
    受處分人於前述時地不在其所停放之上開車號自用小客車駕駛座上，而將該部汽
    車違規停放於黃線上之違規事實，業據證人即開單告發受處分人之警員楊政雄於
    本院九十年九月十二日調查時，到庭提出舉發相片二張，由該二張舉發相片以觀
    ，確實可以清楚看出受處分人所有前開車號汽車有停放在前述地點黃線上，從而
    受處分人辯稱其停車地點之黃線已被柏油覆蓋云云，顯與事實不符，而尚難認其
    辯解為可採，本件事證明確，受處分人之違規行為堪以認定。
四、綜上所述，受處分人確有在前揭時間將其所駕駛自用小客車在前述劃設有黃色禁
    止停車實線，表示禁止停車路段之道路上停車之行為，從而原處分機關依前揭道
    路交通管理處罰條例第五十六條第一項第四款、違反道路交通管理事件統一裁罰
    標準及處理細則第四十四條第一項及標準表之規定，裁處受處分人罰鍰九百元，
    核無違誤，本件受處分人之異議為無理由，自應將其異議駁回。
據上論斷，應依道路交通案件處理辦法第十九條，裁定如主文。
中      華      民      國    九十      年     十二     月    二十五    日
                                      臺灣臺北地方法院交通法庭
                                          法  官  葉  建  廷
右正本證明與原本無異。
如不服本裁定，應於裁定送達後五日內向本院提出抗告狀。
                                          書記官  許  婉  如
中      華      民      國    九十      年     十二     月    二十五    日


司法院資訊處製作；財團法人民間司法改革基金會備份。
